臺灣高等法院刑事判決
109年度上易字第1954號
上  訴  人  臺灣桃園地方檢察署檢察官
被      告  龔士洋


上列上訴人因被告詐欺等案件，不服臺灣桃園地方法院109年度
審易字第904號，中華民國109年8月24日第一審判決（起訴案號
：臺灣桃園地方檢察署109年度偵字第5994號），提起上訴，本
院判決如下：
    主  文
上訴駁回。
    事實及理由
一、經本院審理結果，認第一審以被告龔士洋犯刑法第339條第1
    項之詐欺取財罪，判處有期徒刑7月，又犯侵占罪，判處拘
    役50日，如易科罰金，以新台幣1000元折算一日，未扣案犯
    罪所得185萬1000元沒收，於全部或一部不能沒收或不宜執
    行沒收時，追徵其價額。認事用法及量刑均無不當，應予維
    持，並引用第一審判決書記載之事實、證據及理由（如附件
    ）。
二、檢察官上訴意旨略以：被告未主動與告訴人商談還款事宜，
    亦未說明資金流向，足認無悔過之意，難認態度良好，原審
    量刑尚嫌過輕導致罪刑失衡，請撤銷原審判決，另為適法判
    決云云。
三、惟查：
　㈠按量刑之輕重，係屬為裁判之法院得依職權裁量之事項，苟
    其量刑已以行為人之責任為基礎，並斟酌刑法第57條所列一
    切情狀，在法定刑度內，酌量科刑，如無偏執一端，致明顯
    輕重失衡情形，不得遽指為不當或違法。又刑罰之量定屬法
    院自由裁量之職權行使，但仍應審酌刑法第57條所列各款事
    由及一切情狀，為酌量輕重之標準，並非漫無限制，在同一
    犯罪事實與情節，如別無其他加重或減輕之原因，下級法院
    量定之刑，亦無過重或失輕之不當情形，則上級法院對於下
    級法院之職權行使，原則上應予尊重。
  ㈡原審以被告罪證明確，審酌被告欠缺尊重他人財產法益之觀
    念，逕將上開機車侵占入己，並隨意處分該機車，另不思循
    合法途徑賺取錢財，竟貪圖不法，向告訴人佯稱家中開建設
    公司，有新興建案出售，致告訴人受騙陷於錯誤而交付款項
    ，造成告訴人受有財產上損失，行為殊不足取；惟念其坦承
    犯行，態度尚可，兼衡其犯罪之動機、目的、手段、素行、
    所詐得財物價值、智識程度、經濟狀況，然迄今未與告訴人
    達成和解，亦未賠償告訴人之損失等一切情狀，分別就詐欺
    取財及侵占犯行，各量處有期徒刑7月及拘役50日。核原審
    已於判決理由內說明其量刑審酌事由，復已以行為人之責任
    為基礎，斟酌刑法第57條所列一切情狀，其量定之刑罰，已
    兼顧相關有利與不利之科刑資料為綜合考量，既未逾越法定
    刑度，亦未濫用自由裁量之權限，且無違背公平正義、責罰
    相當等原則，屬裁量權之適法行使，難認有何不當，復已審
    酌告訴人遭詐騙之金額、被告侵占財物之價值及被告迄今未
    與告訴人和解等節，刑度尚屬妥適。是檢察官上訴主張原審
    量刑過輕，並無理由，應予駁回。
據上論結，應依刑事訴訟法第373條、第368條，判決如主文。
本案經檢察官柯怡如到庭執行職務。
中　　華　　民　　國　　109 　年　　12　　月　　30　　日
                  刑事第十二庭  審判長法  官  陳如玲  
　　　　　　　　　                    法  官  郭惠玲
　　　　　　　　　                    法  官  廖建瑜
以上正本證明與原本無異。
不得上訴。
                                      書記官  邵佩均
中　　華　　民　　國　　109 　年　　12　　月　　30　　日